【裁判字號】    89,易,2578
【裁判日期】    891211
【裁判案由】    竊盜
【裁判全文】
臺灣桃園地方法院刑事判決                        八十九年度易字第二五七八號
    公  訴  人  臺灣桃園地方法院檢察署檢察官
    被      告  乙○○
右列被告因竊盜案件，經檢察官提起公訴（八十九年度偵字第一二二五六號），本院
判決如左：
    主  文
乙○○竊盜，處有期徒刑陸月，緩刑年。
    事  實
一、乙○○於民國八十八年七月九日上午十一時三十分許，駕車（車牌號碼：ＪＵ－
    四０一一號）內載楊寶珠，行經甲○○所有位於桃園縣觀音鄉三和村黃圳頂二之
    八號旁之西瓜田附近時，因見該西瓜田內的西瓜已經成熟，竟萌意圖為自己不法
    所有之犯意，下車進入於西瓜田內，彎身挑擇而竊取已成熟的西瓜，於得手後，
    適為甲○○之子徐明基當場發覺，乃即通知甲○○及其他鄰人趕至現場，猶見乙
    ○○仍然彎身竊取西瓜，甲○○等人乃分路欲予將之當場逮捕，惟乙○○此際見
    之，遂即逃逸無蹤。嗣因乙○○已逃離現場，該車已無人駕駛，楊寶珠乃改坐於
    駕駛座而擬欲駕車離去之際，撞傷甲○○而經甲○○等人報警而查獲上情，並當
    場由乙○○前所駕駛的上揭車輛之後座，起出西瓜三顆，且另又在上揭西瓜田旁
    查獲得已遭乙○○竊摘而尚未及放入該車內之西瓜約七、八顆。
二、案經台灣高等法院檢察署發文臺灣桃園地方法院檢察署檢察官偵查起訴。
    理  由
一、訊據被告乙○○矢口否認有竊取右揭西瓜田內的西瓜之犯行，辯稱：伊沒有在三
    和村的西瓜田內偷摘西瓜，當時伊只是去上廁所，就看到有四、五個人在追伊，
    伊看了很害怕，所以就逃走了，伊並不知道伊的車子裡面有沒有放西瓜，車子上
    的西瓜，伊並不知道是那裡來的，甲○○當時所看到的人應該不是伊，伊並沒有
    偷採西瓜等詞云云。惟查，被告之右揭事實，業據被害人甲○○於檢察官偵查中
    已指述綦詳，而另查當時在於被告所駕駛的右揭車輛後座，當場被查獲得西瓜三
    顆，又另在上揭瓜田旁亦有已經遭竊摘之西瓜約七、八顆，而查被告當時既然是
    確實已有進入西瓜田之事實，則於其時，被害人甲○○所看到偷採西瓜的人應確
    實是本件被告乙○○無訛，是本件被告執詞辯稱被害人甲○○當時所看到的人應
    該不是伊云云，顯不足採取；而按被告其對於伊當時所駕駛的車子裡面的西瓜三
    顆，到底是從那裡來的，竟陳稱伊不知情云云，更是違背於常理及一般經驗法則
    ，顯係屬圖卸刑責之詞語，尤無可採信。至於本件另有證人楊寶珠，雖然曾經在
    檢察官偵查中證稱該三顆西瓜，乃是被告乙○○從劍湖山買回來，不是在該處偷
    的云云，惟因核與被告乙○○之上揭供詞內容，顯不相符合，顯係屬為迴護被告
    乙○○之不實詞語，亦不足予採信。此外，本件另有臺灣高等法院八十九年度上
    訴字第一六四一號刑事判決書影本乙份亦詳述案情附卷可參，事證明確，被告右
    揭犯行足堪認定，應予依法論科。
二、核被告乙○○右揭所為，係犯刑法第三百二十條第一項之竊盜罪。爰審酌被告犯
    罪後態度，並另參其犯罪動機、手段、目的、品性、素行等一切情狀，量處如主
    文所示之刑，以資懲儆。末查，被告前未曾受有期徒刑以上刑之宣告，此有臺灣
    高等法院被告全國前案紀錄表、臺灣桃園地方法院檢察署刑案資料查註紀錄表在
    卷可稽，被告本件所犯，僅是因其一時貪利失慮，致罹刑章，惟經過此次偵、審
    及科刑之教訓後，當已知警惕，應無再犯之虞，本院認前揭對其所宣告之刑，應
    以暫不執行為適當，爰併宣告緩刑三年，以勵自新。
三、據上論斷，應依刑事訴訟法第二百九十九條第一項前段，刑法第三百二十條第一
    項、第七十四條第一款，罰金罰鍰提高標準條例第一條前段，判決如主文。
本案經檢察官呂理銘到庭執行職務。
中      華      民      國    八十九    年      十二    月      十一    日
                                  臺灣桃園地方法院刑事第一庭
                                      法  官 呂 仲 玉
右正本證明與原本無異。
如不服本判決，應於判決送達後十日內向本院提出上訴狀( 應附繕本 )，上訴於
臺灣高等法院。
                                    書記官   劉文松
中        華        民        國   八十九   年   十二   月    十八    日
刑法第三百二十條
意圖為自己或第三人不法之所有，而竊取他人之動產者，為竊盜罪，處五年以下有期
徒刑、拘役或五百元以下罰金。


司法院資訊處製作；財團法人民間司法改革基金會備份。
